【裁判字號】    89,易,2979
【裁判日期】    890928
【裁判案由】    竊盜等
【裁判全文】
臺灣臺中地方法院刑事判決                        八十九年度易字第二九七九號
    公  訴  人  臺灣臺中地方法院檢察署檢察官
    被      告  乙○○
右列被告因竊盜案件，經檢察官提起公訴（八十九年度偵字第一三二二七號），本院
判決如左：
    主  文
乙○○損壞他人之窗戶飾條、玻璃，足以生損害於他人，處有期徒刑捌月。又無故侵
入他人住宅，處有期徒刑肆月。應執行有期徒刑拾月。
    事  實
一、乙○○於民國八十九年七月二十七日上午七時許，自臺中縣大甲鎮○○路一九九
    之五號施工中無人居住之工地侵入甲○○位於同路一九九之六號頂樓加蓋住宅陽
    台內，損壞窗戶飾條、玻璃，足以生損害於甲○○，嗣準備入室內行竊財物之際
    ，尚未著手即為甲○○發現報警處理，警方據報趕至現場，乙○○為躲避逮捕，
    另行起意，侵入吳正位於同路一九九之四號頂樓加蓋住宅陽台並藏躲避於該處，
    嗣因同路一九九之五號工地工人李金謀發現乙○○躲藏該處，乃加以逮捕並報警
    處理，因而查悉上情。
二、案經甲○○、吳正訴由臺中縣警察局大甲分局報告臺灣臺中地方法院檢察署檢察
    官偵查起訴。
    理  由
一、右揭事實業據被告乙○○坦承不諱，核與被害人甲○○、吳正及工地工人李金謀
    陳述情節相符，有渠等之警訊筆錄附卷可稽，並有現場圖、現場照片在卷足憑，
    本案事證明確，被告犯行洵堪認定。
二、核被告乙○○所為，係犯刑法第三百零六條第一項之無故侵入他人住宅罪及同法
    第三百五十四條之損壞他人物品罪。被告無故侵入甲○○住宅之目的，在於損壞
    該處窗戶飾條、玻璃，預備入內竊取財物，所犯前開二罪間，有方法結果之牽連
    關係，應從一重論以損壞他人物品罪，又被告自承無故侵入吳正住宅之目的，在
    於躲避警方追緝，並無意入內行竊，且被告無故侵入甲○○住宅之際，並無預期
    會失手而需逃逸並侵入隔壁吳正之住宅躲藏，是其無故侵入吳正住宅，顯係另行
    起意為之，與無故侵入甲○○住宅犯行，並無概括犯意可言。被告所犯前開損壞
    物品犯行及無故侵入吳正住宅犯行，犯意各別，罪名不同，應分論併罰。爰審酌
    被告品行、犯罪動機、目的、手段、無故侵入甲○○、吳正住宅，並損壞甲○○
    住宅窗戶飾條、玻璃，嚴重危害被害人居家安寧，影響被害人免於恐懼之自由及
    被告犯罪後坦承犯行之態度等一切情狀，分別量處如主文所示之刑，並定其應執
    行之刑，以示懲儆。又公訴意旨認被告係因遊蕩及懶惰成習而犯罪，請求令被告
    入勞動場所強制工作。然被告固因犯偽造有價證券等罪，經法院合併判處有期徒
    刑三年十月，並令於刑之執行完畢或赦免後，入勞動場所強制工作二年，甫於八
    十九年七月二日執行強制工作完畢即再犯本案，然既無積極證據證明被告係因游
    蕩及懶惰成習而犯罪，尚無從因被告係於強制工作執行完畢後再犯本案即據以宣
    告強制工作，末此說明。
三、公訴意旨另以：被告乙○○意圖為自己不法之所有，並基於概括犯意，於八十九
    年七月二十七日上午七時許，自臺中縣大甲鎮○○路一九九之五號施工無人住居
    之工地侵入甲○○位於同路一九九之六號頂樓住宅陽台內觀察後，毀損該址陽台
    之窗戶飾條及玻璃後，欲進入頂樓住宅屋內竊盜時，為甲○○發現報警，乙○○
    復又侵入吳正位於同路一九九之四號頂樓陽台觀察伺機行竊時，為在上開工地施
    工之李金謀發現，將之逮捕報警處理，因認被告另涉犯刑法第三百二十條第三項
    、第一項之竊盜未遂罪嫌（依起訴事實所載應係認被告涉犯刑法第三百二十一條
    第二項、第一項第二款之毀壞安全設備竊盜未遂罪）。惟按刑法上之未遂犯，必
    須已著手於犯罪行為之實行而不遂，始能成立，此在刑法第二十五條第一項規定
    甚明，同法第三百二十一條之竊盜罪，為第三百二十條之加重條文，自係以竊取
    他人之物為其犯罪行為之實行，至該條第一項各款所列情形，不過為犯竊盜罪之
    加重條件，如僅著手於該項加重之行為而未著手搜取財物，仍不能以本條之竊盜
    未遂論。（最高法院二十七年度滬上字第五四號判例參照）。經查，被告僅係損
    壞甲○○前址窗戶飾條、玻璃，尚未著手搜取財物；其侵入吳正住宅係為藏身該
    址等情，業據告訴人甲○○及工地工人李金謀陳述明確，有渠等前開警訊筆錄附
    卷可稽，是被告侵入甲○○住宅並損壞窗戶飾條、玻璃之行為，僅係竊盜之預備
    行為，刑法對於預備竊盜復無處罰明文；其侵入吳正住宅之行為則與竊盜無關，
    均難令負刑法第三百二十條第三項、第一項或刑法第三百二十一條第二項、第一
    項第二款之竊盜未遂罪責。此外，復查無其他積極證據足資證明被告有何公訴人
    所指之行為，核屬不能證明被告犯罪，僅能就業經告訴之無故侵入他人住宅及損
    壞他人物品罪依法論科，然公訴意旨認此部分與前開有罪部分有裁判上一罪關係
    ，本院爰不另為無罪之諭知，末此說明。
據上論斷，應依刑事訴訟法第二百九十九條第一項前段，刑法第三百零六條第一項、
第三百五十四條、第五十五條、第五十一條第五款，罰金罰鍰提高標準條例第一條前
段，判決如主文。
中      華      民      國      八十九      年    九    月    二十八    日
        法  官  陳  得  利
右正本證明與原本無異。
如不服本判決，應於判決送達後十日內，向本院提出上訴狀。
                                    書記官
中      華      民      國      八十九      年    九    月    二十八    日
附錄本案論罪科刑法條全文：
刑法第三百零六條第一項
無故侵入他人住宅、建築物或附連圍繞之土地或船艦者，處一年以下有期徒刑、拘役
或三百元以下罰金。
刑法第三百五十四條
毀棄、損壞前二條以外之他人之物或令致不堪用，足以生損害於公眾或他人者，處二
年以下有期徒刑、拘役或五百元以下罰金。


司法院資訊處製作；財團法人民間司法改革基金會備份。
